【裁判字號】    89,訴,1656
【裁判日期】    900131
【裁判案由】    違反藥事法
【裁判全文】
臺灣桃園地方法院刑事判決                        八十九年度訴字第一六五六號
    公  訴  人  臺灣桃園地方法院檢察署檢察官
    被      告  甲○○
    選任辯護人  楊沛生律師
右列被告因違反藥事法案件，經檢察官提起公訴（八十年度偵字第一六五六號），本
院判決如左：
        主  文
甲○○輸入禁藥，處有期徒刑伍月，緩刑參年。
        事  實
一、甲○○明知中央衛生主管機關明令公告禁止製造、調劑、輸入、輸出、販賣或陳
    列之毒害藥物及未經核准擅自輸入之藥品均屬藥事法第二十二條規定之禁藥，不
    得非法輸入，竟於民國八十八年十二月間在泰國曼谷，向不詳姓名之泰國籍導遊
    以泰幣八萬餘元之代價購入、內含經主管機關列為禁藥成分ＰＨＥＮＴＥＲＭ
    ＩＮＥ（中文音譯：芬他命）之淺藍白底膠囊一千六百公克。、含西藥Ｄｉａ
    ｚｅｐａｍ成分之紫紅色圓形錠九百八十公克；含西藥Ｂｉｓａｃｏｄｙｌ成分
    之白色圓形糖衣錠五百六十公克；含西藥Ｄｉａｚｅｐａｍ成分之藍色圓形膜衣
    錠三百七十公克。並要未經向我國衛生主管機關申請核准，於同年十二月十四日
    將上開禁藥置於行李袋內，自泰國曼谷市搭乘泰國航空公司第三六三號班機返臺
    入境桃園中正機場，而非法輸入上述禁藥。於同日下午十一時二十五分通關時，
    為海關人員查獲，並口扣得上述非法輸入之禁藥一批。
二、案經財政部臺北關稅局移送臺灣桃園地方法院檢察署檢察官偵查起訴。
        理  由
一、訊據被告甲○○對於右揭時地自泰國攜帶事實欄所載之藥物返臺及未於入境時向
    海關申報之事實直承不諱，惟否認有違反藥事法之犯行，辯稱：係受前妻之託欲
    購回國自行服用減肥之藥品，不知上述藥物含有禁藥之成分及攜帶藥物入境須申
    請主管機關核准云云。並舉證人楊峪蘭為證。經查：被告攜回之藥物經送檢驗結
    果其中淺藍白底膠囊一千六百公克，含公告查禁之禁藥ＰＨＥＮＴＥＲＭＩＮＥ
    （中文音譯：芬他命）成分；紫紅色圓形錠，含西藥Ｄｉａｚｅｐａｍ成分；白
    色圓形糖衣錠，含西藥Ｂｉｓａｃｏｄｙ成分；藍色圓形膜衣錠含西藥Ｄｉａｚ
    ｅｐａｍ成分。有行政院衛生署藥物食品檢驗局八十九年二月十八日藥檢壹字第
    八九００七一六號函及八十九年二月二十二日衛署藥字第八九００八九九六號函
    附卷可稽。被告於本院審理時，復自承未經依法向衛生主申請核准等語。足見，
    上述藥物應屬藥事法第二十二條規定之禁藥無訛。被告雖辯稱上述藥品係受前妻
    及大嫂之託，購回做為減肥藥服用，證人楊裕蘭亦附和其說云云。惟查：被告於
    海關人員查獲上開藥物時，供稱：上述藥品係於泰國之醫院內購買，欲帶回自行
    服用減肥云云。於本院審理時則改稱：係泰國當地之導遊向其兜售宣稱減肥效果
    良好，其於電詢前妻及大嫂之同意後，受其二人之託向該名導遊購買回減肥之用
    云云。其前後有關購買上述藥物之目的及過程之供述，已有出入。不僅如此，被
    告又自稱上開藥品買入之價格為泰幣八萬餘元折合新臺幣約六、七萬元，並表示
    該名不詳稱姓名之泰籍導遊僅交予一份醫師處方影本等語。從而，觀之被告購買
    上述藥品之價格可謂不貲，而出售之人又非屬醫藥專業之導遊工作者，所交付之
    處方簽又係一紙未經驗證之影本，其交易過程顯悖離常理，被告為一智慮成熟之
    成年人，豈不諳箇中蹊蹺，竟輕率支付鉅額之資金締約買賣，足徵，其應知悉該
    明泰籍導遊所出售之藥物係屬禁藥。其所辯及證人楊峪蘭附和不知是禁藥及攜回
    自用之說，均屬卸責之詞，事證已明，被告右揭犯行。
二、核被告所為係犯藥事法八十二條第一項之輸入禁藥罪。爰審酌被告犯罪之動機、
    目的、手段，犯罪時所受之刺激及其品性、生活狀況、智識程度、犯罪所生之損
    害，及犯罪後態度等一切情狀，量處如文所示之刑。末查被告前未曾受任何有期
    徒刑以上刑之宣告，此有臺灣桃園地方法院檢察署刑案資料查註紀錄表一紙附卷
    可憑，其經此教訓，自當知所惕勉而無虞再犯，本院綜核各情認上開有期徒刑之
    宣告，已足策其自新，所宣告之刑，以暫不執行為適當，併依法諭知緩刑三年，
    用啟向上。
據上論斷，應依刑事訴訟法第二百九十九條第一項前段、藥事法第八十二條第一項、
刑法第十一條前段、第七十四條第一款，判決如主文。
本案經檢察官江苑臻到庭執行職務。
中      華      民      國      九十      年    一      月    三十一    日
                                臺灣桃園地方法院刑事第二庭
                                    法  官  江振義
右正本證明與原本無異。
如不服本判決，應於判決送達後十日內向本院提出上訴狀( 應附繕本 )，上訴於
臺灣高等法院。
        書記官  李劍龍
中        華        民        國   九十   年   二   月    七    日
附論罪科刑依據之法條：
藥事法第八十二條第一項：
製造或輸入偽藥或禁藥者，處七年以下有期徒刑，得併科新臺幣十五萬元以下罰金。


司法院資訊處製作；財團法人民間司法改革基金會備份。
